臺灣桃園地方法院刑事判決　　　　　　　　　　　　九十一年度訴字第一七二一號
　　公　訴　人　臺灣桃園地方法院檢察署檢察官
　　被　　　告　乙○○
右列被告因違反毒品危害防制條例案件，經檢察官提起公訴（九十一年度偵字第一三
四二七號），本院判決如左：
    主  文
乙○○轉讓第一級毒品，累犯，處有期徒刑壹年肆月。未扣案之轉讓毒品所得新臺幣
貳仟元沒收之，如全部或一部不能沒收時，以其財產抵償之。
    事  實
一、乙○○前於民國八十七年間因犯竊盜案件，經臺灣高等法院以八十七年度上易字
    第七一○七號判處有期徒刑二年六月，於八十八年三月三十一日確定，已於九十
    年三月四日縮短刑期假釋期滿未經撤銷，視為執行完畢。竟仍不知悔改，明知海
    洛因係毒品危害防制條例明定之第一級毒品，不得轉讓，復基於轉讓第一級毒品
    之犯意，於九十一年七月二十六日，在其位於桃園縣龜山鄉山頂村貿易一村四十
    七號住處，將其先前於不詳時間，在桃園市○○路某處，向姓名年籍不詳綽號「
    阿青」之男子，以新臺幣（下同）六千元購入之第一級毒品海洛因二公克中之○
    點九公克，以二千元之價格，轉讓予丙○○。嗣丙○○於同年月二十七日因另案
    於桃園市○○路一三五號遭警查獲後，供出上情，而為警循線查獲
二、案經桃園縣警察局桃園分局報告臺灣桃園地方法院檢察署檢察官偵查起訴。
    理  由
一、訊據被告乙○○固坦承於右揭時、地，交付○點九公克之第一級毒品海洛因予丙
    ○○，並收取二千元之對價等情不諱，惟辯稱：係與丙○○一起合資購買，二人
    原先言明一人負擔三千元，因而將毒品分予丙○○，並非轉讓云云。惟查：
  (一)被告於警訊時供稱：「當日他們二人至我家找我時，因我身上剛好有海洛因二點
    ○公克，他們要買一點○公克，但他們說身上錢不夠，先給我新台幣二千元，下
    次購買時再將不足的補給我。」等語（參偵卷第十一頁），核與證人丙○○於警
    訊時所陳：「我最後一次施用毒品是於九十一年七月二十六日上午在龜山鄉貿易
    一村四七號乙○○家中，與乙○○及甲○○一同施用海洛因。」、「因為昨天（
    二十六日）身上錢不夠，所以去找乙○○，是想向他借海洛因施打，但乙○○說
    要新台幣二千元，所以我們以二千元向他購買○點九公克的海洛因，我是第一次
    向他買。」等語（參偵卷第二十五頁背面）之情節相符。被告嗣於本院調查時，
    雖否認有轉讓第一級毒品之犯行，惟仍坦認其確曾於右揭時、地，收取證人丙○
    ○二千元後，交付第一級毒品○點九公克予證人丙○○等情，是堪信被告與證人
    丙○○二人於警訊所為之上開各節，尚非子虛。此外，證人丙○○於前開時、地
    為警查獲後，經警採集其尿液送桃園縣衛生局鑑定結果確呈嗎啡陽性反應，而由
    本院以九十一年度毒聲字第二八○七號裁定送觀察、勒戒，此有本院前開裁定附
    卷可稽，是益信證人丙○○於警訊時所為之上開證詞，應為事實無疑。復且被告
    於本院九十二年九月九日行準備程序時猶陳稱：其警訊時，均係在自由意識下的
    陳述，從而，被告於警訊時所為之上開自白，確係出於任意性所為，且與事實相
    符，可以採信。至於被告嗣於本院審理時翻異前詞，辯稱：警、偵訊時因人不舒
    服，所言不實云云。核為卸責之詞，不足採信。
  (二)被告雖另辯稱：毒品是與證人丙○○合資購買云云，然查，此非但與證人丙○○
    及被告於警訊時所為之上開供詞明顯不符外，且復無法提出任何證據證明，空言
    抗辯，自難以遽信。至於被告雖請求傳訊證人丙○○及其友人甲○○作證上情，
    然證人丙○○於警、偵訊時已證述詳實如前所述，且該二人經本院多次傳、拘無
    著，是顯無再行傳訊之必要，附此敘明。
  (三)綜合上述，本件被告轉讓第一級毒品海洛因之犯行，事證明確，洵堪認定。
二、查被告行為後，毒品危害防制條例已於九十二年七月九日修正公布，並自九十三
    年一月九日施行，該修正後第八條第一項規定之法定刑，與修正前毒品危害防制
    條例第八條第一項規定之法定刑相同，是被告轉讓第一級毒品海洛因之行為，雖
    在毒品危害防制條例施行之前，惟依刑法第二條第一項前段規定，仍應適用裁判
    時即修正後之毒品危害防制條例第八條第一項之轉讓第一級毒品罪論處。是核被
    告乙○○所為，係犯修正後毒品危害防制條例第八條第一項之轉讓第一級毒品罪
    。被告轉讓前持有第一級毒品之低度行為，應為轉讓第一級毒品之高度行為所吸
    收，不另論罪。被告前於八十七年間因犯竊盜案件，經臺灣高等法院以八十七年
    度上易字第七一○七號判處有期徒刑二年六月，於八十八年三月三十一日確定，
    已於九十年三月四日縮短期刑假釋期滿未經撤銷，視為執行完畢，此有臺灣高等
    法院被告全國前案紀錄表可稽，其於刑之執行完畢後，五年內再犯本件有期徒刑
    以上之罪，為累犯，應依法加重其刑。爰審酌被告提供具有成癮性之第一級毒品
    供人施用，危害他人身心健康甚鉅，轉讓之次數一次，數量僅○點九公克，及其
    犯罪之動機、目的、手段等一切情狀，量處如主文所示之刑。未扣案之轉讓第一
    級毒品所得二千元，為犯罪所得之物，併依同條例第十九條第一項宣告沒收之，
    如全部或一部不能沒收時，以其財產抵償之。
據上論斷，應依刑事訴訟法第二百九十九條第一項前段，修正後毒品危害防制條例第
八條第一項、第十九條第一項，刑法第十一條前段、第二條第一項前段、第四十七條
，判決如主文。
本案經檢察官廖先志到庭執行職務。
中      華      民      國    九十三    年      一      月     十二     日
                                臺灣桃園地方法院刑事第十庭
                                    審判長法  官  江  德  民
                                          法  官  蔡  和  憲
                                          法  官  李  桂  英
右正本證明與原本無異。
如不服本判決，應於判決送達後十日內向本院提出上訴狀( 應附繕本 )，上訴於
臺灣高等法院。
                                          書記官  張  淑  芬
中        華        民        國   九十三   年    一    月     十二     日
附錄本案論罪科刑法條全文：
毒品危害防制條例第八條第一項：
毒品危害防制條例第八條
轉讓第一級毒品者，處一年以上七年以下有期徒刑，得併科新台幣一百萬
元以下罰金。
轉讓第二級毒品者，處六月以上五年以下有期徒刑，得併科新台幣七十萬
元以下罰金。
轉讓第三級毒品者，處三年以下有期徒刑，得併科新台幣三十萬元以下罰
金。
前三項之未遂犯罰之。
